臺灣新北地方法院刑事判決
111年度審訴字第1126號
公  訴  人  臺灣新北地方檢察署檢察官
被      告  蕭俊文



上列被告因傷害案件，經檢察官提起公訴（110年度偵字第28484
號），被告於準備程序中就被訴事實為有罪之陳述，經本院合議
庭裁定改以簡式審判程序審理，判決如下：
    主  文
蕭俊文犯傷害罪，處拘役參拾日，如易科罰金，以新臺幣壹仟元
折算壹日。
    事實及理由
一、本案犯罪事實及證據，除證據部分補充「被告蕭俊文於本院
    準備程序、審理時之自白」外，餘均引用如附件檢察官起訴
    書之記載。
二、論罪科刑：
  ㈠核被告所為，係犯刑法第277條第1項之傷害罪。　　
  ㈡爰審酌被告與告訴人張世勳僅因細故發生爭執，不思理性溝
    通處理，竟對告訴人暴力相向，致告訴人受有如起訴書所載
    之傷害，足見被告自我克制能力顯有未足，所為應予非難，
    惟犯後坦承犯行，態度尚佳，且無前科紀錄，有臺灣高等法
    院被告前案紀錄表在卷可憑，素行良好，雖表達賠償意願，
　　然告訴人表示不願與被告調解，致未能達成和解或獲得諒解
    ，兼衡被告之個人戶籍資料查詢結果註記高職畢業之教育程
    度、於警詢中自陳小康之家庭經濟狀況、犯罪動機、目的、
    手段、告訴人之傷勢、本案衝突發生原因與經過等一切情狀
    ，量處如主文所示之刑，並諭知易科罰金之折算標準。
據上論斷，應依刑事訴訟法第273條之1第1項、第299條第1項前
段、第310條之2、第454條第2項，判決如主文。
本案經檢察官陳建良偵查起訴，由檢察官宋有容到庭執行職務。
中    華    民    國   111    年    10    月    31    日
                  刑事第二十三庭  法  官  龔書安
上列正本證明與原本無異。
如不服本判決，應於判決送達後20日內敘明上訴理由，向本院提
出上訴狀 (應附繕本) ，上訴於臺灣高等法院。其未敘述上訴理
由者，應於上訴期間屆滿後20日內向本院補提理由書「切勿逕送
上級法院」。
                                  書記官  石秉弘
中　　華　　民　　國　　111 　年　　11　　月　　1 　　日
附錄本案論罪科刑法條全文　
中華民國刑法第277條
傷害人之身體或健康者，處5年以下有期徒刑、拘役或50萬元以
下罰金。
犯前項之罪，因而致人於死者，處無期徒刑或7年以上有期徒刑
；致重傷者，處3年以上10年以下有期徒刑。
------------------------------------------------------
附件：
臺灣新北地方檢察署檢察官起訴書
                                    110年度偵字第28484號
　　被　　　告　蕭俊文　男　45歲（民國00年0月0日生）
　　　　　　　　　　　　住○○市○○區○○街000巷00○0號
　　　　　　　　　　　　　5樓
　　　　　　　　　　　　居新北市○○區○○○道0段000號15
　　　　　　　　　　　　　樓
　　　　　　　　　　　　國民身分證統一編號：Z000000000號
上列被告因傷害案件，已經偵查終結，認應提起公訴，茲將犯罪
事實及證據並所犯法條分敘如下：
　　　　犯罪事實
一、蕭俊文與張世勳均為址設新北市○○區○○○路000巷0號某工廠
    之員工，雙方於民國110年3月25日8時40分許，在該處因細
    故發生言語爭執，蕭俊文竟基於傷害之犯意，憤而以雙手抓
    住張世勳之衣領，致張世勳受有頸部多處擦抓傷之傷害。
二、案經張世勳訴由新北市政府警察局新莊分局報告偵辦。
　　　　證據並所犯法條
一、證據清單及待證事實
編號 證據名稱 待證事實 1 被告蕭俊文於警詢及偵查中之供述 蕭俊文於前開時、地與張世勳發生言語爭執，因之憤而以徒手抓住張世勳衣領之事實。 2 證人即告訴人張世勳於警詢中之證述 張世勳於前開時、地，遭蕭俊文以徒手抓住衣領之事實。 3 新泰綜合醫院診斷證明書 張世勳受有頸部多處擦抓傷之傷害之事實。 
二、核被告所為，係犯刑法第277條第1項之傷害罪嫌。
三、告訴及報告意旨另認被告於上揭時、地以徒手朝告訴人之胸
    口毆打1拳乙情，然被告就此部分否認犯行，再參以上開卷
    附診斷證明書亦無相對應如胸口瘀傷或擦挫傷等記載，此外
    亦無現場監視錄影畫面可供佐證，應認此部分犯罪嫌疑不足
    ，惟此部分若成立犯罪，與前揭起訴之傷害罪嫌為同一基本
    社會事實，應為起訴效力所及，爰不另為不起訴處分，併予
    敘明。
四、依刑事訴訟法第251條第1項提起公訴。
　  此　致
臺灣新北地方法院
中　　華　　民　　國　 111　　年　　8 　　月　　 12 　日
                              檢　察　官  陳建良